<!DOCTYPE html PUBLIC "-//W3C//DTD XHTML 1.0 Transitional//EN" "http://www.w3.org/TR/xhtml1/DTD/xhtml1-transitional.dtd">
<html xmlns="http://www.w3.org/1999/xhtml">
<head>
	<meta http-equiv="Content-Type" content="text/html; charset=iso-8859-1" />
	<title>Ymmärrä suomea</title>
	<style type="text/css" media="all">@import "css/styles.css";</style>
	<script type="text/javascript" src="swfobject.js"></script>
</head>
<body class="font-medium">
	<div id="main-wrapper">
		<div id="topbar"></div>
		<div id="main-menu">
			<table cellspacing="0" cellpadding="0" border="0" class="add-links"><tr>
				<td class="item"><img class="raquo" src="i/raquo.gif" alt="" height="7" width="4" /><a href="/ymmarra/index.php?moduli=sanakirja">Sanakirja</a></td>
				<td class="item"><img class="raquo" src="i/raquo.gif" alt="" height="7" width="4" /><a href="/ymmarra/index.php?moduli=verbit">Verbiluettelo</a></td>
				<td class="item"><img class="raquo" src="i/raquo.gif" alt="" height="7" width="4" /><a href="/ymmarra/index.php?moduli=kielioppi">Kielioppi</a></td>
			</tr></table>
			<table cellspacing="0" cellpadding="0" border="0"><tr>
				<td class="item"><img class="raquo" src="i/raquo.gif" alt="" height="7" width="4" /><a href="/ymmarra/index.php">Etusivu</a></td>
				<td class="item"><img class="raquo" src="i/raquo.gif" alt="" height="7" width="4" /><a href="/ymmarra/index.php?moduli=tekstit">Lukutekstit</a></td>
			</tr></table>
		</div>
		<div id="content">
			<table cellspacing="0" cellpadding="0" border="0" id="content-wrapper"><tr>
				<td>
					<div id="left-menu">
												<div class="header-verb"><span>Verbit</span></div>
						<div class="menu">
								<div class="init"><a href="/ymmarra/index.php?moduli=verbit&kirjain=a">A</a></div>
								<div class="init"><a href="/ymmarra/index.php?moduli=verbit&kirjain=e">E</a></div>
								<div class="init"><a href="/ymmarra/index.php?moduli=verbit&kirjain=h">H</a></div>
								<div class="init"><a href="/ymmarra/index.php?moduli=verbit&kirjain=i">I</a></div>
								<div class="init"><a href="/ymmarra/index.php?moduli=verbit&kirjain=j">J</a></div>
								<div class="init"><a href="/ymmarra/index.php?moduli=verbit&kirjain=k">K</a></div>
								<div class="init"><a href="/ymmarra/index.php?moduli=verbit&kirjain=l">L</a></div>
								<div class="init"><a href="/ymmarra/index.php?moduli=verbit&kirjain=m">M</a></div>
								<div class="init"><a href="/ymmarra/index.php?moduli=verbit&kirjain=n">N</a></div>
								<div class="init"><a href="/ymmarra/index.php?moduli=verbit&kirjain=o">O</a></div>
								<div class="init"><a href="/ymmarra/index.php?moduli=verbit&kirjain=p">P</a></div>
								<div class="init"><a href="/ymmarra/index.php?moduli=verbit&kirjain=r">R</a></div>
								<div class="init"><a href="/ymmarra/index.php?moduli=verbit&kirjain=s">S</a></div>
								<div class="init"><a href="/ymmarra/index.php?moduli=verbit&kirjain=t">T</a></div>
								<div class="init"><a href="/ymmarra/index.php?moduli=verbit&kirjain=u">U</a></div>
								<div class="init"><a href="/ymmarra/index.php?moduli=verbit&kirjain=v">V</a></div>
								<div class="init"><a href="/ymmarra/index.php?moduli=verbit&kirjain=y">Y</a></div>
								<div class="init"><a href="/ymmarra/index.php?moduli=verbit&kirjain=Ä">Ä</a></div>
						</div>					</div>
				</td>
				<td>
					<div id="main-content">
						<div id="path">
							<a href=".">Etusivu</a> &gt; <a href="/ymmarra/index.php?moduli=verbit&kirjain=U">U</a>						</div>
													<h1>UIDA</h1>
						<table cellspacing="0" cellpadding="0" border="0">
							<tr>
								<td colspan="2" style="padding-bottom:10px;"><strong>Aktiivin indikatiivi</strong></td>
							</tr>
							<tr>
								<td><pre>PREESENS                   
minä      uin              
sinä      uit              
hän       ui               
me        uimme            
te        uitte            
he        uivat            

PASSIIVI
          uidaan           

IMPERFEKTI                 
         uin               
         uit               
         ui                
         uimme             
         uitte             
         uivat             

PASSIIVI
         uitiin            

PERFEKTI
olen     uinut             
olet     uinut             
on       uinut             
olemme   uineet            
olette   uineet            
ovat     uineet            

PASSIIVI
on       uitu              

PLUSKVAMPERFEKTI
olin     uinut             
olit     uinut             
oli      uinut             
olimme   uineet            
olitte   uineet            
olivat   uineet            

PASSIIVI
oli      uitu              
</pre></td>
								<td>&nbsp;&nbsp;&nbsp;</td>
								<td><pre>   KIELTOMUOTO
   en        ui
   et        ui
   ei        ui
   emme      ui
   ette      ui
   eivät     ui


   ei        uida   

   
en        uinut
et        uinut
ei        uinut
emme      uineet
ette      uineet
eivät     uineet


   ei     uitu        


en      ole uinut
et      ole uinut
ei      ole uinut
emme    ole uineet
ette    ole uineet
eivät   ole uineet


   ei   ole uitu    


en    ollut  uinut
et    ollut  uinut
ei    ollut  uinut
emme  olleet uineet
ette  olleet uineet
eivät olleet uineet


ei    ollut  uitu
</pre></td>
							</tr>
						</table>
						<table cellspacing="0" cellpadding="0" border="0">
							<tr>
								<td colspan="2" style="padding-bottom:10px;"><strong>Aktiivin konditionaali</strong></td>
							</tr>
							<tr>
								<td><pre>PREESENS 
minä     uisin            en 
sinä     uisit            et 
hän      uisi             ei 
me       uisimme          emme 
te       uisitte          ette 
he       uisivat          eivät 

PASSIIVI
         uitaisiin        ei 

PERFEKTI
olisin   uinut             
olisit   uinut             
olisi    uinut             
olisimme uineet            
olisitte uineet            
olisivat uineet            

PASSIIVI
olisi    uitu              
</pre></td>
								<td>&nbsp;&nbsp;&nbsp;</td>
								<td><pre> 
         uisi
         uisi
         uisi
       uisi
       uisi
      uisi


         uitaisi    


en olisi    uinut
et olisi    uinut
ei olisi    uinut
emme olisi  uineet
ette olisi  uineet
eivät olisi uineet


ei olisi    uitu
</pre></td>
							</tr>
						</table>
						<table cellspacing="0" cellpadding="0" border="0">
							<tr>
								<td colspan="2" style="padding-bottom:10px;"><strong>Aktiivin potentiaali</strong></td>
							</tr>
							<tr>
								<td><pre>PREESENS
minä     uinen             
sinä     uinet             
hän      uine              
me       uinemme           
te       uinette           
he       uinevat           

PASSIIVI
         uitaneen          

PERFEKTI
lienen   uinut             
lienet   uinut             
lienee   uinut             
lienemme uineet            
lienette uineet            
lienevät uineet            

PASSIIVI
lienee   uitu              
</pre></td>
								<td>&nbsp;&nbsp;&nbsp;</td>
								<td><pre> 
en          uine
et          uine
ei          uine
emme        uine
ette        uine
eivät       uine


ei          uitane    


en    liene uinut
et    liene uinut
ei    liene uinut
emme  liene uineet
ette  liene uineet
eivät liene uineet


ei    liene uitu
</pre></td>
							</tr>
						</table>
						<table cellspacing="0" cellpadding="0" border="0">
							<tr>
								<td colspan="2" style="padding-bottom:10px;"><strong>Aktiivin imperatiivi</strong></td>
							</tr>
							<tr>
								<td><pre>PREESENS

(sinä)   ui                
(hän)    uikoon            
(me)     uikaamme          
(te)     uikaa             
(he)     uikoot            

PASSIIVI
         uitakoon          

PERFEKTI

ole      uinut             
olkoon   uinut             
olkaamme uineet            
olkaa    uineet            
olkoot   uineet            

PASSIIVI

olkoon   uitu              
</pre></td>
								<td>&nbsp;&nbsp;&nbsp;</td>
								<td><pre> 

   älä         ui   
   älköön      uiko
   älkäämme    uiko
   älkää       uiko
   älkööt      uiko


   älköön      uitako    



älä ole       uinut
älköön olko   uinut
älkäämme olko uineet
älkää olko    uineet
älkööt olko   uineet



älköön olko   uitu
</pre></td>
							</tr>
						</table>
						<table cellspacing="0" cellpadding="0" border="0">
							<tr>
								<td colspan="2" style="padding-bottom:10px;"><strong>Verbin nominaalimuodot</strong></td>
							</tr>
							<tr>
								<td><pre>I INFINITIIVI              

Lyhyempi muoto:            
         uida              

Pitempi muoto:             
         uidakseni         
         uidaksesi
         uidakseen
         uidaksemme
         uidaksenne
         uidakseen

III  INFINITIIVI           

inessiivi    uimassa       
elatiivi     uimasta       
illatiivi    uimaan        
adessiivi    uimalla   
abessiivi    uimatta       
instruktiivi uiman         
                           
Passiivi
instruktiivi uitaman       
                           
                           
</pre></td>
								<td>&nbsp;&nbsp;&nbsp;</td>
								<td><pre> II INFINITIIVI

 inessiivi    uidessa  
 instruktiivi uiden  

 Passiivi
 inessiivi    uitaessa    






 IV INFINITIIVI

 nominatiivi  uiminen     
 partitiivi   uimista   
  

 I PARTISIIPPI 
 aktiivi      uiva    
 passiivi     uitava    

 II PARTISIIPPI 
 aktiivi      uinut    
 passiivi     uitu
</pre></td>
							</tr>
						</table>

					</div>
				</td>
			</tr></table>		</div>
		<div id="footer"><a href="http://www.oph.fi/"><img src="i/oph_logo_ymmarrasuomea.gif" width="157" height="35" alt="OPH" /></a></div>
	</div>
</body>
</html>
